臺灣高等法院刑事裁定
109年度聲字第4419號
聲  請  人  臺灣高等檢察署檢察官
受  刑  人  張泉源



上列聲請人因受刑人數罪併罰有二裁判以上，聲請定其應執行之
刑（聲請案號：臺灣高等檢察署109年度執聲字第22247號），本
院裁定如下：
    主  文
張泉源犯如附表所示各罪所處之刑，應執行有期徒刑貳拾伍年玖
月。
    理  由
一、聲請意旨略以：受刑人張泉源因犯毒品危害防制條例等數罪
    ，先後經判決確定如附表，應依刑法第53條、第51條第5款
    規定，定其應執行之刑，爰依刑事訴訟法第477條第1項聲請
    裁定等語。
二、按裁判確定前犯數罪者，併合處罰之。但有下列情形之一者
    ，不在此限：㈠得易科罰金之罪與不得易科罰金之罪。㈡得易
    科罰金之罪與不得易服社會勞動之罪。㈢得易服社會勞動之
    罪與不得易科罰金之罪。㈣得易服社會勞動之罪與不得易服
    社會勞動之罪。前項但書情形，受刑人請求檢察官聲請定應
    執行刑者，依第51條規定定之，刑法第50條定有明文。又數
    罪併罰，有二裁判以上者，依刑法第51條之規定，定其應執
    行之刑；而數罪併罰，宣告多數有期徒刑者，於各刑中之最
    長期以上，各刑合併之刑期以下，定其刑期，但不得逾30年
    ，刑法第53條、第51條第5款分別定有明文。另數罪併罰中
    之一罪依刑法規定得易科罰金，若因與不得易科之他罪併合
    處罰結果而不得易科罰金時，原可易科部分，所處之刑，自
    亦無庸為易科折算標準之記載（司法院大法官會議釋字第14
    4 號解釋、第679 號解釋意旨參照）。
三、查受刑人前因毒品危害防制條例等罪，先後經臺灣新北地方
    法院及本院判處如附表所示之刑，並均確定在案，且如附表
    所示各罪，均係在如附表編號1所示之罪判決確定日前所犯
    等情，有各該判決書及本院被告前案紀錄表附卷可稽。又受
    刑人所犯如附表所示各罪，其中有得易科罰金之罪（附表編
    號2、3、5）與不得易科罰金之罪（附表編號1、4、6至18）
    ，固合於刑法第50條第1項但書之規定，惟受刑人已聲請定
    其應執行刑，此有臺灣臺北地方檢察署依102年1月23日修正
    之刑法第50條調查受刑人是否聲請定應執行刑調查表在卷足
    佐，得依刑法第50條第2項之規定定其應執行刑，是檢察官
    聲請定其應執行刑，於法相符，應予准許。參酌上開各罪宣
    告刑之有期徒刑總和上限、各刑中最長期，及附表編號1至4
    所示之罪，前經臺灣新北地方法院以105年度聲字第2889號
    裁定應執行有期徒刑2年8月，附表編號6至18所示之罪，前
    經本院106年上訴字第82號判決應執行有期徒刑23年，暨受
    刑人各犯罪之動機、手段、目的、危害情況、侵害之法益、
    犯罪次數、犯後態度及整體犯罪非難評價等總體情狀綜合判
    斷，爰就如附表所示各罪，定其應執行之刑。
四、依刑事訴訟法第477條第1項，刑法第50條第2項、第51條第5
    款、第53條，裁定如主文。
中　　華　　民　　國　 109　　年　　11　　月　　 16　日
　　　　　　　　　刑事第十七庭  審判長法　官 鄭水銓
　　　　　　　　　　　　　　　　　　  法　官 沈君玲
　　　　　　　　　　　　　　　　　　  法　官 李世華
以上正本證明與原本無異。
如不服本裁定，應於收受送達後五日內向本院提出抗告狀。
                                      書記官 莊佳鈴
中　　華　　民　　國　　109 　年　　11　　月　　17　　日
附表：
編         號  1 2 3 罪         名  毒品危害防制條例（持有第一級毒品純質淨重10公克以上） 毒品危害防制條例（施用第二級毒品） 毒品危害防制條例（施用第二級毒品） 宣    告   刑  有期徒刑1年2月 有期徒刑6月 有期徒刑6月 犯  罪 日  期  103年9月19日13時許至103年9月20日17時許 103年9月19日14時許 104年3月31日晚上8時許 偵  查 機  關  臺灣新北地方檢察署103年度偵字第30170號、103年度毒偵字第6587號 臺灣新北地方檢察署103年度偵字第30170號、103年度毒偵字第6587號 臺灣新北地方檢察署104年度毒偵字第2355號  最  後 事實審 法 院 臺灣新北地方法院 臺灣新北地方法院 臺灣新北地方法院  案 號 104年度訴字第235號 104年度訴字第235號 104年度審簡字第1311號  判決日期 104年4月16日 104年4月16日 104年10月8日 確定判決 法    院 臺灣新北地方法院 臺灣新北地方法院 臺灣新北地方法院  案    號 104年度訴字第235號 104年度訴字第235號 104年度審簡字第1311號  確定日期 104年5月22日 104年5月22日 104年10月27日 備       註  臺灣新北地方檢察署 104年度執字第9663號 臺灣新北地方檢察署104年度執字第9663號 臺灣新北地方檢察署104年度執字第18711號   編號1至4所示之罪前經臺灣新北地方法院105年度聲字第2889號裁定定應執行有期徒刑2年8月   

編         號  4 5 6 罪         名  毒品危害防制條例（施用第一級毒品） 毒品危害防制條例（持有第一級毒品） 毒品危害防制條例（施用第二級毒品） 宣    告   刑  有期徒刑10月 有期徒刑4月 有期徒刑11月 犯  罪 日  期  104年2月12日晚間9、10時許 104年2月26日查獲前3或前4日之某日時 104年2月25日某時許 偵  查 機  關  臺灣新北地方檢察署104年度毒偵字第2312號 臺灣臺北地方檢察署105年度偵字第2365號、105年度毒偵字第392號 臺灣臺北地方檢察署105年度偵字第2365號、105年度毒偵字第392號  最  後 事實審 法 院 臺灣新北地方法院 臺灣高等法院 臺灣高等法院  案 號 104年度審訴字第968號 106年度上訴字第82號 106年度上訴字第82號  判決日期 104年8月7日 106年5月11日 106年5月11日 確定判決 法    院 臺灣高等法院 臺灣高等法院 臺灣高等法院  案    號 104年度上訴字第2470號 106年度上訴字第82號 106年度上訴字第82號  確定日期 104年11月3日 106年5月11日 106年5月11日 是否得易科罰金  否 是 否 備       註  臺灣新北地方檢察署 104年度執字第19045號 臺灣臺北地方檢察署107年度執字第2782號 臺灣臺北地方檢察署107年度執字第2772 號   編號1至4所示之罪前經臺灣新北地方法院105年度聲字第2889號定應執行有期徒刑2年8月  編號6至18所示之罪前經臺灣高等法院106年度上訴字第82號定應執行有期徒刑23年 

編         號  7 8 9 罪         名  毒品危害防制條例（販賣第一級毒品） 毒品危害防制條例（販賣第一級毒品） 毒品危害防制條例（販賣第一級毒品） 宣    告   刑  有期徒刑12年 有期徒刑12年 有期徒刑12年 犯  罪 日  期  103年12月14日凌晨5時18分通聯後某時許 103年12月19日上午11時31分通聯後某時許 103年12月29日晚間11時30分通聯後某時許 偵  查 機  關  臺灣臺北地方檢察署105年度偵字第2365號、105年度毒偵字第392號 臺灣臺北地方檢察署105年度偵字第2365號、105年度毒偵字第392號 臺灣臺北地方檢察署105年度偵字第2365號、105年度毒偵字第392號  最  後 事實審 法 院 臺灣高等法院 臺灣高等法院 臺灣高等法院  案 號 104年度上訴字第82號 106年度上訴字第82號 106年度上訴字第82號  判決日期 106年5月11日 106年5月11日 106年5月11日 確定判決 法    院 最高法院 最高法院 最高法院  案    號 107年度台上字第913號 107年度台上字第913號 107年度台上字第913號  確定日期 107年3月29日 107年3月29日 107年3月29日 是否得易科罰金  否 否 否 備       註  臺灣臺北地方檢察署107年度執字第2772號(編號6至18所示之罪前經臺灣高等法院106年度上訴字第82號定應執行有期徒刑23年)   

編         號  10 11 12 罪         名  毒品危害防制條例（販賣第一級毒品） 毒品危害防制條例（販賣第一級毒品） 毒品危害防制條例（販賣第一級毒品） 宣    告   刑  有期徒刑12年 有期徒刑12年 有期徒刑15年6月 犯  罪 日  期  104年1月1日凌晨5時8分通聯後某時許 104年1月14日上午10時4分通聯後某時許 103年12月14日上午9時2分通聯後某時許 偵  查 機  關  臺灣臺北地方檢察署105年度偵字第2365號、105年度毒偵字第392號 臺灣臺北地方檢察署105年度偵字第2365號、105年度毒偵字第392號 臺灣臺北地方檢察署105年度偵字第2365號、105年度毒偵字第392號  最  後 事實審 法 院 臺灣高等法院 臺灣高等法院 臺灣高等法院  案 號 104年度上訴字第82號 106年度上訴字第82號 106年度上訴字第82號  判決日期 106年5月11日 106年5月11日 106年5月11日 確定判決 法    院 最高法院 最高法院 最高法院  案    號 107年度台上字第913號 107年度台上字第913號 107年度台上字第913號  確定日期 107年3月29日 107年3月29日 107年3月29日 備       註  臺灣臺北地方檢察署107年度執字第2772號(編號6至18所示之罪前經臺灣高等法院106年度上訴字第82號定應執行有期徒刑23年)   

編         號  13 14 15 罪         名  毒品危害防制條例（販賣第一級毒品） 毒品危害防制條例（販賣第一級毒品） 毒品危害防制條例（販賣第一級毒品） 宣    告   刑  有期徒刑16年 有期徒刑16年 有期徒刑12年6月 犯  罪 日  期  103年12月22日晚間7時許 103年12月26日晚間7時許 104年1月2日晚間10時29分通聯後某時許 偵  查 機  關  臺灣臺北地方檢察署105年度偵字第2365號、105年度毒偵字第392號 臺灣臺北地方檢察署105年度偵字第2365號、105年度毒偵字第392號 臺灣臺北地方檢察署105年度偵字第2365號、105年度毒偵字第392號  最  後 事實審 法 院 臺灣高等法院 臺灣高等法院 臺灣高等法院  案 號 104年度上訴字第82號 106年度上訴字第82號 106年度上訴字第82號  判決日期 106年5月11日 106年5月11日 106年5月11日 確定判決 法    院 最高法院 最高法院 最高法院  案    號 107年度台上字第913號 107年度台上字第913號 107年度台上字第913號  確定日期 107年3月29日 107年3月29日 107年3月29日 是否得易科罰金  否 否 否 備       註  臺灣臺北地方檢察署107年度執字第2772號 (編號6至18所示之罪前經臺灣高等法院106年度上訴字第82號判決定應執行有期徒刑23年)   

編         號  16 17 18 罪         名  毒品危害防制條例（販賣第二級毒品） 毒品危害防制條例（販賣第二級毒品） 毒品危害防制條例（販賣第二級毒品） 宣    告   刑  有期徒刑5年 有期徒刑5年 有期徒刑5年 犯  罪 日  期  103年12月26日下午18時51分通聯後某時許 104年1月15日16時28分許 104年1月18日17時53分通聯後某時許 偵  查 機  關  臺灣臺北地方檢察署105年度偵字第2365號、105年度毒偵字第392號 臺灣臺北地方檢察署105年度偵字第2365號、105年度毒偵字第392號 臺灣臺北地方檢察署105年度偵字第2365號、105年度毒偵字第392號  最  後 事實審 法 院 臺灣高等法院 臺灣高等法院 臺灣高等法院  案 號 104年度上訴字第82號 106年度上訴字第82號 106年度上訴字第82號  判決日期 106年5月11日 106年5月11日 106年5月11日 確定判決 法    院 最高法院 最高法院 最高法院  案    號 107年度台上字第913號 107年度台上字第913號 107年度台上字第913號  確定日期 107年3月29日 107年3月29日 107年3月29日 是否得易科罰金  否 否 否 備       註  臺灣臺北地方檢察署107年度執字第2772號 (編號6至18所示之罪前經臺灣高等法院106年度上訴字第82號判決定應執行有期徒刑23年)